【裁判字號】    98,桃簡,2294
【裁判日期】    981231
【裁判案由】    詐欺
【裁判全文】
臺灣桃園地方法院刑事判決            98年度桃簡字第2294號
聲  請  人  臺灣桃園  地方法院檢察署檢察官
被      告  甲○○
上列被告因詐欺案件，經檢察官提起公訴（98年度偵字第11427
號），本院判決如下：
    主  文
甲○○犯詐欺得利罪，處拘役參拾日，如易科罰金，以新臺幣壹
仟元折算壹日。
    事實及理由
一、本件犯罪事實及證據均引用檢察官聲請簡易判決處刑書所載
    （如附件聲請書）。
二、訊據被告固不否認有於98年5 月19日上午9 時許，在桃園縣
    龍潭鄉○○路○○段123 巷口，搭乘告訴人乙○○所駕駛之
    車牌號碼101-YQ號營業用小客車，因身無分文而未支付車資
    等情，然辯稱：伊沒有故意不付車錢，只是運氣不好朋友都
    不在，且伊有事先跟司機表示伊沒有錢云云，惟查上揭犯罪
    事實，業據告訴人乙○○於警詢及檢察官偵查中指述綦詳，
    被告雖稱：只是運氣不好朋友都不在，否則朋友會幫忙支付
    車資云云，然並無任何實據可證確有他人將代付車資，故難
    認被告於乘車之際，確信其下車後有支付車資可能。再衡之
    搭乘計程車，雖常有下車之際未立即付車資，而於嗣後付款
    之情事，惟此亦係在確信其下車後有支付車資可能之情況下
    ，方敢身無分文乘車，否則即屬搭乘俗稱「霸王車」之詐騙
    行為。是其所辯，無非空言卸責，不足採信。從而，被告明
    知身無分文，仍恣意搭乘乙○○所駕駛之計程車，堪認係利
    用常人對交易習慣之信賴所為之詐騙行為，被告顯係為圖得
    免費搭乘之財產上不法利益甚明。本件事證明確，被告犯行
    ，洵堪認定。
三、本件被告甲○○無支付車資之能力及意願，竟仍搭乘告訴人
    乙○○所駕駛之計程車，致告訴人陷於錯誤，而提供被告乘
    車利益，然被告於此係為求得免予付費而搭乘計程車之財產
    上利益，並非有自被害人處取得任何之實體財物，應屬取得
    財產上之不法利益，是核被告所為，係犯刑法第339 條第2
    項之詐欺得利罪。爰審酌被告明知身無分文，無給付車資之
    能力，仍貪圖小利，佯裝有支付能力而搭乘計程車接受載運
    服務，惟獲取財產上不法之利益非鉅，犯罪手段尚屬平和，
    暨其犯罪之動機、目的、手段、犯罪所生之危害，及犯後否
    認犯行等一切情狀，量處如主文所示之刑，並諭知易科罰金
    之折算標準。
四、據上論斷，應依刑事訴訟法第449 條第1 項、第3 項、第45
    4 條第1 項、第2 項、刑法第339 條第2 項、第41條第1 項
    前段，刑法施行法第1 條之1 第1 項、第2 項前段，逕以簡
    易判決處刑如主文所示。
中    華    民    國    98    年    12    月    31    日
                  刑事第五庭    法  官  潘政宏
以上正本證明與原本無異。
如不服本判決，應於判決送達後10日內向本院提出上訴狀（應附
繕本）。
                                書記官  林新裕
中    華    民    國    99    年    1    月      4    日
附錄本案論罪科刑法條全文：
中華民國刑法第339 條（普通詐欺罪）
意圖為自己或第三人不法之所有，以詐術使人將本人或第三人之
物交付者，處5 年以下有期徒刑、拘役或科或併科1 千元以下罰
金。
以前項方法得財產上不法之利益或使第三人得之者，亦同。
前二項之未遂犯罰之。

司法院資訊處製作；財團法人民間司法改革基金會備份。
